臺灣屏東地方法院民事裁定                100年度國字第3號
原      告  億盛藝品社即麥增文.
訴訟代理人  黃櫻梅
被      告  法務部行政執行署屏東執行處
法定代理人  羅正平
訴訟代理人  楊嘉源
上列當事人間請求國家賠償事件，本院裁定如下：
    主  文
原告之訴駁回。
訴訟費用由原告負擔。
    理  由
一、本件原告起訴主張：被告於民國100 年3 月14日對第三人弘
    喜營造股份有限公司、京琨營造工程有限公司、偉峻營造有
    限公司、興亞營造工程股份有限公司、營鉅土木包商業等，
    依被告屏執忠98年度營所稅執字第00090411號強制執行原告
    對上開第三人之債權，惟原告固有積欠營業稅，然原告分別
    於99年8 月26日、99年11月11日、100 年2 月14日向國稅局
    繳納新臺幣（下同）42,577元、60,000元、83,452元，雖未
    全數清償完畢但非不處理該營業稅，詎被告承辦人員未為查
    明，即對第三人為強制執行，造成原告商譽受損而無法承接
    工程，原告身心俱疲，痛苦異常，爰提起本件訴訟等語。並
    聲明：被告應給付原告100 萬元。
二、按依國家賠償法請求損害賠償，應先以書面向賠償義務機關
    請求之。賠償義務機關對於前項請求，應即與請求權人協議
    。賠償義務機關自請求權人提出請求之日起，逾30日不開始
    協議，或自開始協議之日起60日協議不成立時，請求權人始
    得提起損害賠償之訴，此觀國家賠償法第10條、第11條之規
    定自明。而國家賠償法第10條規定須先以書面請求及協議，
    係予行政機關對其所為是否違法有自省機會，減少不必要之
    訴訟，乃屬訴訟前之先行程序，此為訴權存在必備之要件違
    反者，其訴自難認為合法。又第一審法院對於原告提起之損
    害賠償之訴在指定期日前，應調查原告已否以書面向被告機
    關請求，並具備本法第11條第1 項前段規定之情形，如經調
    查結果，發現原告迄未以書面向被告機關請求或未具備本法
    第11條第1 項規定之情形者，應依民事訴訟法第249 條第1
    項第6 款規定，以其起訴不備其他要件裁定駁回其訴，法院
    辦理國家賠償事件應行注意事項第4 點規定參照。
三、本件原告固提出被告執行命令、營業稅繳款書、工程契約書
    等為證，惟依原告訴狀及所附證物中，均未提出本件是否曾
    依國家賠償法第10條第1 項、國家賠償法施行細則第37 條
    之相關證明文件，經本院調查時原告自陳並未曾就賠償事宜
    向被告請求協議等語（見本院卷第36頁背面），且被告書狀
    亦陳明原告未曾就賠償事宜向被告請求協議等語（見本院卷
    第39頁背面），是原告起訴核與國家賠償法第11條規定應踐
    行協定先行程式之要件不符，揆之上開說明，其起訴欠缺訴
    權存在必備之要件，此項欠缺又無從命其補正，應逕予裁定
    駁回。
四、依民事訴訟法第249 條第1 項第6 款、第95條、第78條，裁
    定如主文。
中    華    民    國  100     年    7     月    15    日
                  民事第一庭    法  官  曾吉雄
正本係照原本作成。
如不服本裁定應於送達後十日內向本院提出抗告狀，並繳納抗告
費新臺幣1,000元。
中    華    民    國  100     年    7     月    15    日
                                書記官  許倬維